臺灣桃園地方法院小額民事判決
111年度桃小字第103號
原      告  蔡中豪

被      告  林金錢
上列當事人間請求損害賠償事件，本院於民國111年3月24日言詞
辯論終結，判決如下：
　　主    文
被告應給付原告新臺幣壹萬參仟陸佰元，及自民國一一０年十二
月六日起至清償日止，按週年利率百分之五計算之利息。
原告其餘之訴駁回。
訴訟費用新臺幣壹仟元，其中新臺幣捌佰元由被告負擔，餘由原
告負擔。
本判決第一項得假執行。
    理由要領
按損害之發生或擴大，被害人與有過失者，法院得減輕賠償金額
。於被害人之代理人或使用人與有過失者，準用之，民法第217
條第1項、第3項定有明文。次按汽車倒車時，應顯示倒車燈光或
手勢後，謹慎緩慢後倒，並應注意其他車輛及行人汽車行駛時。
汽車駕駛人應注意車前狀況及兩車並行之間隔，並隨時採取必要
之安全措施，不得在道路上蛇行，或以其他危險方式駕車，道路
交通安全規則第94條第3項、第110條第2款定有明文。經查，被
告於民國110年7月23日駕駛車牌號碼00-0000號自用小貨車（下
稱肇事車輛），在桃園市○○區○○路0段00號前，未注意後方車輛
即貿然倒車，適有原告駕駛璟順螺絲五金有限公司（下稱璟順公
司）所有車牌號碼0000-00號自用小貨車（下稱系爭車輛）直行
於同路段亦駛至該處，兩車因而發生碰撞，致系爭車輛受損，系
爭車輛維修板金、烤漆及工資費用為新臺幣（下同）1萬7,000元
，璟順公司業將系爭車輛損害賠償請求權讓與原告等情，有桃園
市政府警察局道路交通事故當事人登記聯單、現場圖、調查報告
表㈠、㈡、初步分析研判表、行車執照、債權讓與證明書、統一發
票及照片附卷可參（見本院卷第9頁、第13至20頁、第25頁、第3
9頁），堪信為真實。又被告未注意於上開路段往來車輛，貿然
倒車致碰撞系爭車輛，自有違反前開交通規則而有過失。另原告
駕駛系爭車輛於上開路段直行，對於從其左前方住宅倒車而至上
開路段上之肇事車輛，應能注意及之，原告疏未注意左前方之肇
事車輛倒車狀況，猶逕自直行而碰撞肇事車輛，自有未注意車前
狀況及採取必要之安全措施過失，被告抗辯。本院考量雙方各自
違反注意義務之情節各自違反注意義務之情節，以及迴避事故發
生可能性等一切情形，認被告應負80％過失責任，原告應負20％與
有過失責任，而原告為系爭車輛之使用人，本院自得依民法第21
7條第3項準用第1項規定，減輕被告賠償金額。系爭車輛維修費
用為1萬7,000元，依過失比例計算，被告應賠償原告之金額為1
萬3,600元（計算式：1萬7,000×80％＝1萬3,600），原告請求被告
賠償1萬3,600元及遲延利息為有理由，逾此範圍，則無理由，應
予駁回。
中　　華　　民　　國　　111 　年　　3 　　月　　30　　日
                  桃園簡易庭  法  官  張明宏
以上為正本係照原本作成。
如不服本判決，應於送達後20日內，向本院提出上訴狀並表明上
訴理由，如於本判決宣示後送達前提起上訴者，應於判決送達後
20日內補提上訴理由書（須附繕本）。
如委任律師提起上訴者，應一併繳納上訴審裁判費。   
中　　華　　民　　國　　111 　年　　3 　　月　　30　　日
                              書記官  石曉芸
附錄：
一、民事訴訟法第436條之24第2項：
　  對於小額程序之第一審裁判上訴或抗告，非以其違背法令為
    理由，不得為之。
二、民事訴訟法第436條之25：
　  上訴狀內應記載上訴理由，表明下列各款事項：
　  ㈠原判決所違背之法令及其具體內容。
　  ㈡依訴訟資料可認為原判決有違背法令之具體事實。
三、民事訴訟法第471條第1項：（依同法第436條之32第2項規定
    於小額事件之上訴程序準用之）
    上訴狀內未表明上訴理由者，上訴人應於提起上訴後20日內
    ，提出理由書於原第二審法院；未提出者，毌庸命其補正，
    由原第二審法院以裁定駁回之。